FEMKE PETTER



PROFIEL

Enthousiast, gedreven en nauwkeurig zijn woorden die mij goed omschrijven. Mijn sterkste kenmerken zijn mijn analytisch denkvermogen en leervermogen. Als marineofficier heb ik een groot aanpassingsvermogen ontwikkeld en nieuwe kennis maak ik snel eigen. Dit heb ik bewezen door na een korte inwerktijd de functie van werkvoorbereider/calculator goed eigen te maken, zonder enige ervaring of specifieke kennis.

INTERESSES

Paardrijden is mijn grootste hobby. Ik doe aan yoga en geef ook groepslessen bij een sportschool. Verder houd ik van gamen, wandelen met mijn honden en gitaar spelen.

VAARDIGHEDEN

Nederlands	C1 / Moedertaal
Engels	C2 / Vaardig
Microsoft Word	Zeer goed
Microsoft Excel	Basis / Goed
AutoCAD	Basis
HTML/CSS	Basis

PERSOONSGEGEVENS

Adres: Haskermieden 2

8465SL Oudehaske

Gezinssituatie: Getrouwd, geen kinderen
Rijbewijs: BE, in bezit van een auto

CONTACTGEGEVENS

Mobiel: 06-12816048

Email: fnpetter@gmail.com

WERKERVARING

Juli 2018 – april 2020 | Werkvoorbereider/calculator | Jelle Bijlsma B.V.

In de rol van calculator/werkvoorbereider ben ik betrokken in de gehele keten van aanbesteding tot en met de uitvoering. Dit betekent onder andere:

- Een rol vervullen in het tenderteam, en direct ingezet worden op lopende contracten.
- Zorgen voor de kostprijscalculaties en een planmatig verloop van alle voorbereidende werkzaamheden.
- Rekening houden met tijdslimieten, budgetten en technische specificaties.
- Ervoor zorgen dat materieel, goederen en diensten ingekocht en gewaarborgd zijn en de uitvoering optimaal wordt ondersteund.
- Aanschuiven bij team-overleggen, zowel met interne als externe opdrachtgevers.

2015-2017 | Junior Adviseur bestuur, bedrijfsvoering en analyse | Koninklijke Marine

Het ondersteunen van de Directeur en de Hoofden van Afdelingen op bestuurlijk en bedrijfskundig gebied, om zo de materiële inzetgereedheid te vergroten. Mijn taken omvatten onder andere:

- Het maken van probleemanalyses en uitvoeren van onderzoeken.
- Ondersteunen en adviseren in het opmaken van het bestedingsplan.
- Het ontwikkelen en implementeren van processen naar aanleiding van geconstateerde knelpunten.

2011-2015 | Wachtsofficier op diverse marineschepen | Koninklijke Marine

In wachtdiensten werken op de brug en leidinggeven aan het brugteam. Daarin zorgdragen voor de uitvoering van de opgedragen manoeuvres en maatregelen bij de tactische inzet door de commandocentrale. Tevens tijdens de wacht zorgdragen voor de veiligheid van het schip, bemanning en navigatie. Ervaring opgedaan in het werken in stressvolle situaties en onder hoge druk tijdens ernstmissies.

Neventaken: Het begeleiden van officieren in opleiding, coördinator sport en opleiding, beheren van de kas, beheren van nautische publicaties, vliegdekofficier tijdens helikopteroperaties (leiding aan dek).

2010-2011 | Wachtsofficier in opleiding, Hr.Ms. Zuiderkruis | Koninklijke Marine

Onder begeleiding werken op de brug en leidinggeven aan het brugteam, met het doel dit na een aantal maanden zelfstandig te doen. Naast het draaien van wachtdiensten meedraaien met alle afdelingen zoals de Technische dienst en Logistieke dienst voor het maken van opdrachten uit het stagewerkboek.

Opleiding afgerond met een zeer hoge score op integriteit, doorzettingsvermogen en leervermogen.

2003-Heden | Diverse bijbanen

- September 2020 heden | Instructrice groepstraining ClubJoy Power | Nije Balans te Lemmer
- Stalmedewerker manege Lies Beuker (nu Almeersch Hippisch Centrum) | 2003 tot 2007
- Allround medewerker sportschool Happy Fitness | 2006-2007
- Medewerker C1000 supermarkt | 2004 2008

OPLEIDINGEN

2008-2011 Opleiding Officier Zeedienst | Koninklijk Instituut voor de Marine

Tweejarige opleiding op HBO-denkniveau, bestaande uit een algemene officiersopleiding en een vakgerichte opleiding tot wachtsofficier. De algemene officiersopleiding bevatte onder andere de vakken: militaire systemen en techniek, internationaal recht, budgettering en control, ICT en logistiek management.

2002-2008 HAVO | Helen Parkhurst College

Profiel Natuur en Gezondheid | Wiskunde B, Natuurkunde, Scheikunde, Nederlands, Engels, Frans, Biologie

CURSUSSEN

Dec-2020

Full-Stack Engineer via Codecademy.com. Nog niet afgerond.

Nov-2018 Rekenen met RAW en UAV | CROW

Juist afrekenen binnen aannemingssom, het meer en minder werk en de overige declaraties. Opstellen termijnstaat met meer en minder werk en overige declaraties. (Voorlopige) eindafrekening opstellen.

Okt-2018 VCA-VOL | Koninklijke Marine

Afgerond.

Okt-2018 Kennismaking UAV, RAW, UAV-GC en EMVI | SOMA Bedrijfsopleidingen

Beginselen van de RAW-systematiek, de juridische regelgeving en UAV 2012.